臺灣高等法院民事判決
109年度上易字第888號
上  訴  人  蔡宗佑


訴訟代理人  何嘉惠
            蔡文俊
被 上訴 人  泳鋒興業有限公司

法定代理人  廖泳森
被 上訴 人  黃翊橞
上列當事人間請求侵權行為損害賠償事件，上訴人對於中華民國
109年5月29日臺灣臺北地方法院108年度訴字第1828號判決提起
一部上訴，本院於110年1月12日言詞辯論終結，判決如下：
    主      文
上訴駁回。
第二審訴訟費用由上訴人負擔。
    事實及理由
一、上訴人在原審主張其因被上訴人之侵權行為受有財產上及非
    財產上損害合計新臺幣（下同）201萬3400元，請求被上訴
    人連帶給付161萬3400元本息（見原審卷二第417-421頁），
    上訴後，更正主張其受有損害187萬10元，一部上訴請求被
    上訴人連帶給付133萬8279元本息（見本院卷一第27、61頁
    ），核係更正事實上及法律上陳述，依民事訴訟法第463條
    準用第256條規定，應予准許。　　
二、上訴人主張：被上訴人黃翊橞係被上訴人泳鋒興業有限公司
    （下稱泳鋒公司）之受僱人，於民國106年4月18日上午9時4
    5分許，在新北市○○區○○路0段000號前執行交通管制引導車
    輛進出泳鋒公司時，將訴外人陳志偉駕駛之車牌號碼000-00
    號自用大貨車（下稱系爭貨車）攔停在北宜路由宜蘭方向往
    臺北方向17.4公里處，致伊騎乘其所有車牌號碼000-000號
    普通重型機車（下稱系爭機車）行經該處時，因彎道視線盲
    點，於發覺系爭貨車時閃避不及而跳車，因而受有右側小腿
    挫傷併撕裂傷、傷口感染等傷害（下稱系爭傷害）及系爭機
    車、手機等物之毀損（下稱系爭事故）。黃翊橞因執行泳鋒
    公司職務之過失行為，造成伊受有損害，伊自得依民法第18
    4條第1項前段、第193條第1項、第195條第1項、第196條、
    第188條第1項前段規定，請求被上訴人連帶賠償伊因此支出
    之看護費用11萬4000元、機車修理費8萬7880元、交通費用4
    萬8160元、其他增加生活所需費用5萬6920元及不能工作損
    失47萬3050元（含社團指導教練2個月薪資13萬4050元、街
    頭藝人3.8個月收入27萬9千元、商演收入3.8個月6萬元）、
    預期工作收入之損失59萬元（含社團指導教練1年薪資23萬
    元、街頭藝人5個月收入28萬元、商演收入10個月8萬元），
    又因身體不適，生活不便，精神極為痛苦，亦得請求慰撫金
    50萬元，合計187萬10元。依伊之與有過失比例10％減輕後，
    除原審認定伊得請求38萬3033元外，伊尚得請求被上訴人連
    帶給付133萬8279元本息（原審判決駁回上訴人超逾133萬82
    79元本息部分之請求，未據其聲明不服）。   
三、被上訴人則以：雙方對於系爭事故均有過失，且上訴人超速
    之過失責任較大，黃翊橞已於刑事案件賠償上訴人40萬元，
    上訴人不能證明其受有超逾此金額之損害等語，資為抗辯。
      
四、原審判決駁回上訴人之訴，上訴人不服，提起一部上訴，聲
    明：㈠原判決關於駁回上訴人後開第二項之訴部分廢棄；㈡被
    上訴人應連帶給付上訴人133萬8279元，及其中116萬元自10
    8年5月15日民事補充理由狀繕本送達被上訴人翌日起，其中
    17萬8279元自109年3月12日民事補充理由八狀送達被上訴人
    翌日起，均至清償日止，按週年利率5％計算之利息。被上訴
    人答辯聲明：上訴駁回。　　
五、查黃翊橞因系爭事故涉犯刑法第284條第1項前段之過失傷害
    罪嫌，經檢察官提起公訴，在原法院刑事案件審理中給付上
    訴人40萬元後，上訴人撤回告訴，經原法院以107年度審交
    易字第843號刑事判決公訴不受理等情，為兩造所不爭執，
    並經本院調取刑事案件全卷核閱明確，堪信為真實。
六、又黃翊橞為泳鋒公司之受僱人，因執行該公司交通管制之職
    務時，攔停訴外人陳志偉所駕駛之系爭貨車不當，本應注意
    貨車停駐位置乃彎道，應採取適當之防護措施，避免後方來
    車行車發生危險，竟疏未注意，未在進彎前之道路附近預為
    警告標示或設置，致上訴人行經該彎道出彎後不及反應，急
    煞跳車而受有身體傷害及機車等物件之損害，就上訴人之損
    害應負過失責任，而上訴人行經該彎道前疏未注意減速慢行
    作隨時停車準備，就系爭事故之發生及損害之擴大，亦與有
    過失，其過失比例為10％之事實，業經原審認定明確，且為
    上訴人所不爭執，本院亦採相同認定，且就兩造攻防意見及
    法律上之意見均與原判決事實及理由欄貳、三、㈠、㈡、㈢所
    載意見相同，爰依民事訴訟法第454條第2項規定，予以引用
    ，不再贅述。至被上訴人雖泛以上訴人僅負10％過失責任，
    不符比例原則為辯，惟黃翊橞指揮貨車停駐彎道之位置，係
    就道路行車增加障礙，提高該路段行車之危險，本負有較高
    之防止危險發生之注意義務，其就未盡該注意義務所生損害
    ，自應負較大比例之過失責任，故其此部分之抗辯，難認可
    取。上訴人主張依民法第184條第1項前段、第188條第1項前
    段規定，被上訴人應連帶就其損害負賠償責任，應認有據。
七、按不法侵害他人之身體或健康者，對於被害人因此喪失或減
    少勞動能力或增加生活上之需要時，應負損害賠償責任；不
    法侵害他人之身體或健康者，被害人雖非財產上之損害，亦
    得請求賠償相當之金額；不法毀損他人之物者，被害人得請
    求賠償其物因毀損所減少之價額，民法第193條第1項、第19
    5條第1項前段、第196條定有明文。爰就上訴人得請求之項
    目及金額判斷如下：
　㈠關於增加生活上之需要：
　⒈看護費用：
　　按親屬代為照顧被害人之起居，固係基於親情，但親屬看護
    所付出之勞力並非不能評價為金錢，此種基於身分關係之恩
    惠，自不能加惠於加害人，而應比照一般看護情形，認被害
    人受有相當看護費之損害，命加害人賠償，始符民法第193
    條第1項所定「增加生活上需要」之意旨（最高法院89年度
    台上字第1749號判決意旨參照）。上訴人雖於受傷期間在家
    由其母親看護，惟依上開說明，並非不得請求看護費用。至
    上訴人主張有支出2個月看護費用每日2500元合計15萬元，
    扣除強制險補助3萬6000元，得請求被上訴人連帶賠償11萬4
    000元等語，惟查：
　⑴上訴人因系爭事故受有右側小腿挫傷併撕裂傷，於急診當日
    縫合後即可返家休養，惟於同年月29日門診就診時，傷口狀
    況不好，故拆線並以紗布引流，同年5月4日門診發現傷口皮
    膚壞死，有感染情形，醫師施以傷口清創及傷口優碘紗布覆
    蓋傷口，並給予抗生素，嗣於同年5月22日門診時，傷口已
    幾乎完全癒合，故上訴人於106年4月18日起至5月22日期間
    因傷口發炎，下肢腫脹，行動不便，需全日照顧等情，經天
    主教耕莘醫療財團法人耕莘醫院（下稱耕莘醫院）函覆明確
    （見原審卷一第505頁、本院卷一第499頁、卷二第51頁）。
    則上訴人主張此期間共35日按全日看護費用2500元計算支出
    8萬7500元，應為可取，扣除上訴人已領強制險補助3萬6000
    元，其得請求被上訴人連帶賠償5萬1500元，於法有據，應
    予准許。
　⑵至上訴人於106年5月22日後，傷口已穩定，僅行動不宜劇烈
    運動1個月，半日、全日之看護端視病人生活環境，並無特
    殊需要等情，亦據耕莘醫院函覆明確（見本院卷二第51頁）
    ，可見上訴人於106年5月22日後傷口已趨於穩定，僅不宜劇
    烈運動，難認其日常生活有需人協助之特殊需要。雖上訴人
    主張有上下樓不方便之處，惟此部分乃居家環境之問題，尚
    難認有全日看護之必要，其主張於106年5月22日後尚有需要
    全日看護部分，難認可取。　　
　⒉交通費用：　　　　　
　　上訴人主張：其因受傷及機車遲未修復而需支出下列交通費
    用合計4萬8160元：⒈搭計程車到學校參加期中、期末考試10
    日，共支出4700元（計算式：1次來回235元×2×10次＝4700元
    ）；⒉於106年7、8月間搭計程車載表演用具到○○國小授課，
    共支出交通費用7200元（計算式：1次來回720元×2×5次＝720
    0元）；⒊於106年8月至107年1月間，每週六、日，搭計程車
    載表演用具至臺北市信義區進行街頭表演工作，共支出交通
    費用1萬6320元（計算式：1天來回170元×2×2天×24週＝1萬63
    20元）；⒋自106年9月起共20個月期間，搭捷運至學校上課
    ，共支出交通費用1萬9940元（計算式：1次來回50元×20次×
    20個月≒1萬9940元）等語。惟查：
　⑴上訴人主張其於系爭事故當時為○○大學學生，該校105學年度
    第2學期於106年4月17日至22日舉行期中考、6月19日至24日
    舉行期末考，而其自住家搭乘計程車往返○○大學之車資估計
    為每趟235元等情，雖據其提出學生證、行事曆及大都會計
    程車車資試算表為證（見原審卷一第117頁、卷二第65-69頁
    、本院卷一第83頁）。然上訴人並未證明其於上述表定10日
    期間每日均有前往學校考試之事實，且期中考第1天即106年
    4月17日係在系爭事故發生前，而期末考106年6月19日至24
    日則在上訴人傷口癒合穩定之後，應無搭乘計程車之必要，
    難認上訴人請求被上訴人賠償10日計程車費為可取。
　⑵上訴人雖請求被上訴人賠償其自106年9月起共20個月因不能
    使用機車而搭乘捷運至學校上課之費用1萬9940元，然其並
    未舉證證明其搭乘捷運較其騎乘機車增加費用之金額如何計
    算，且上訴人於106年5月25日已將系爭機車轉讓予其父蔡文
    俊（見本院卷一第287頁之公路監理電子閘門資料、卷二第6
    7頁之車輛異動登記書），其不能騎乘機車上學難認與被上
    訴人有關，況其亦未舉證說明其自106年9月起長達20個月期
    間不能騎車上學與系爭事故之發生有何相當因果關係，自難
    採信。　
　⑶上訴人又主張其於106年7月至107年1月生病期間不宜騎車，
    故有搭乘計程車前往○○國小授課及前往臺北市信義區街頭表
    演之需要云云。惟上訴人之傷口於106年5月22日即已癒合穩
    定，僅不宜劇烈運動，其並未舉證證明有長達6個月不宜騎
    車之情形，亦未證明其有搭乘計程車之必要，此部分費用之
    請求自非可採。
　⒊其他費用：
　⑴上訴人主張其因系爭事故受有手機維修費2100元、行車事故
    鑑定費及覆議費5000元、載車費1500元、醫療用品費用7050
     元合計共1萬5650元之損害等語，為被上訴人所不爭執（見
    原審卷一第283、327、433頁），且有發票為證（見原審卷
    二第411頁），堪認係其因系爭事故所生之必要費用。又上
    訴人主張其支出系爭機車修復費用估價費500元，有阿胖二
    輪車業證明為證（見店司調卷第69頁），另支出診斷書費用
    240元，亦有醫療單據為證（見原審卷一第415頁），堪認係
    其為證明損害發生原因及其範圍之必要費用，應納為損害之
    一部分。則上訴人請求被上訴人賠償增加生活所需費用1萬6
    390元，堪認可取。
　⑵至上訴人主張其為額外補充蛋白質，每日需要2隻雞翅（或雞
    腿）160元、魚湯90元，60天共支出1萬5000元；上訴人之母
    為協助看護而無暇買菜做飯，每日需支出其2人之便當費用5
    00元（即〈早餐60元＋午餐95元＋晚餐95元＝250 元〉×2人＝500
    元），50天共支出2萬5000元等語，則為被上訴人所否認。
    而上訴人並未舉證證明該等費用為系爭事故所生之必要費用
    ，且上訴人已請求看護費用如前⒈所述，其復請求看護者之
    餐費顯屬重複，況三餐為每人日常生活所必須，上訴人既未
    舉證證明上訴人因系爭傷害而需準備特殊餐食，自難認上開
    費用係因系爭事故所增加生活上需要之費用。上訴人另請求
    被上訴人賠償證人林昭辰在原審作證旅費530元云云，惟此
    係裁判費以外為其他訴訟程序所支出之費用，屬訴訟費用，
    依民事訴訟法第78條規定應由敗訴之當事人負擔，上訴人依
    侵權行為法則請求被上訴人賠償此部分費用，自非有據。
　㈡關於因喪失或減少勞動能力所受之損害：　　
　⒈不能工作損失部分：
　⑴社團指導教練工作損失：
　  上訴人雖主張其因系爭事故受傷不宜劇烈運動，不能從事扯
    鈴教練工作，按其於105學年度第1學期有如附表編號1至9、
    11、12所示扯鈴社團指導教練之收入計算其月平均所得6萬7
    025元計算，其受有2個月收入損失13萬4050元等語，並提出
    月平均所得計算清單、105年度綜所稅各類所得資料清單及
    各校服務證明書、聘書為證（見店司調卷第71-77頁、原審
    卷一第57-67頁、卷二第51頁、本院卷一第201-203頁，詳如
    附表所示）。惟查：
　①上訴人於106年4月18日系爭事故發生當時即105學年度第2學
    期，有在新北市淡水區○○國民小學（下稱○○國小）、新北市
    立○○國民中學（下稱○○國中）擔任社團教練工作，有該2校
    之回函及所附社團活動資料及薪資所得清冊可稽（見本院卷
    一第419-435、199、465-497頁），堪認上訴人主張其因系
    爭事故不能工作，而請假或由其他教練代課，受有該2校社
    團教練工作損失2萬800元等情（見原審卷二第227頁之上訴
    人所製作計算表）為可取。
　②至於上訴人主張其另受有新北市淡水區○○國民小學、新北市
    八里區○○國民小學、新北市淡水區○○國民小學、臺北市立松
    山區○○國民小學、臺北市北投區○○國民小學、臺北市立○○國
    民中學、臺北市松山區○○國民小學（下稱○○國小等7校）、
    財團法人○○、新北市石門區公所之扯鈴社團教練薪資損失云
    云。惟經本院逐一函詢結果，上訴人在○○國小等7校擔扯鈴
    教練之時間為105年暑假或105學年度第1學期，僅至106年1
    月止，嗣於105學年度第2學期開學即106年3月間開始社團活
    動時，上訴人並未再擔任○○國小等7校之扯鈴教練（詳如附
    表所示），自不能證明上訴人於系爭事故發生時原可領取○○
    國小等7校教練收入但因系爭事故受傷致無法領取之事實。
    另財團法人○○函覆查無上訴人領取薪資之資料（見本院卷一
    第413頁），上訴人亦未提出其於系爭事故發生當時得領取
    新北市石門區公所薪資所得之證明，故亦不能證明上訴人有
    因系爭事故受有該部分不能工作之損失。
　③上訴人雖舉證人即上訴人當時任職○○有限公司（下稱○○公司
    ）之員工林昭辰證稱：學校不喜歡社團教練換來換去，通常
    下學期會延續上學期教練，上訴人因為在學期開始沒多久就
    受傷，所以公司派其他教練頂替，後續就讓新教練一直教下
    去等語（見原審卷二第322-330頁）為證。惟證人林昭辰亦
    證述：公司會在開學前1個月送出EXCEL排班表，開學後1個
    月左右就會有社團課等語（見原審卷二第326-327頁），審
    諸上訴人僅提出105年下半年之EXCEL排班表（見原審卷二第
    191-225頁），並未提出其於開學前1個月應已收到之106年
    上半年EXCEL排班表，自難認○○公司原定計畫係安排上訴人
    於105學年度第2學期開學後繼續擔任106年2月以後上開各校
    社團教練工作，嗣因系爭事故而另行安排其他教練頂替之事
    實。上訴人此部分主張亦難認可取。　　
　⑵街頭藝人工作損失：
　　上訴人主張其因系爭事故受傷不能從事街頭藝人工作3個月
    ，以平均每月收入9萬3千元計算3個月工作損失27萬9千元云
    云，惟查：
　①上訴人因系爭事故受傷至106年5月22日傷口已穩定癒合，此
    後不宜劇烈運動1個月，已如前述，則上訴人主張其至106年
    6月22日為止有66天不能從事扯鈴教練工作部分為可取，超
    逾上開日數部分即非可取。再查上訴人主張其於系爭事故前
    5個月即自105年11月18日至106年4月17日從事街頭藝人表演
    收入合計37萬2000元等情，業據其提出收入清單、受傷前在
    街頭表演實況照片、街頭藝人工作證、新光銀行、富邦銀行
    、郵局存摺交易明細為證（見店司調卷第79-103頁、原審卷
    一第77-91、253頁、卷二第71-79、275、459-461、337-341
    、287、301-303頁、本院卷一第43、63-81、215-217頁），
    且被上訴人並未否認（見原審卷一第478頁），堪認上訴人
    主張其受傷前街頭藝人工作約每月平均收入7萬4400元為可
    取，則其主張因受傷休養66天受有街頭藝人工作損失16萬36
    80元（計算式：372,000÷5÷30×66）部分，自為可取。
　②上訴人雖主張其平均每月收入為9萬3千元（見調司調卷第55
    頁、本院卷一第145頁），惟其所提37萬2000元收入係包括1
    06年11月之收入（見店司調卷第95頁之富邦銀行存摺交易明
    細），且其將總和除以4個月之計算每月平均所得收入為9萬
    3千元，已與事實上工作期間為5個月有所不符。而上訴人於
    107年12月7日在「臺北市街頭藝人許可證」換證申請表上填
    寫其展演收入僅「每月平均2000元」，亦經臺北市政府文化
    局函覆明確（見本院卷一第395-397頁），足見上訴人主張
    其平均每月收入9萬3千元，並非可取，其據以主張受有3個
    月工作損失27萬9千元，亦非可採。　
　⑶商演工作損失：
　　上訴人雖主張：其平均每半年有商演收入12萬元，月平均收
    入2萬元，其因系爭事故受傷休養期間，心情低落，3個月無
    法接演，至少受有6萬元損失等語。惟依上訴人所提其受傷
    前之商演照片（見店司調卷第109、111頁、原審卷二第229-
    243、429-441頁）及其於書狀自陳在受傷前商演1場收入價
    碼為1萬元（見原審卷一第543頁、本院卷一第153頁）等情
    ，以及其所提107年12月23日商演費用收據及照片（見店司
    調卷第105-111頁），僅能證明其於107年間有1場商演，即
    上訴人主張於66日休養期間不能從事商演1場，受有工作損
    失1萬元等情，應為可取。除此之外，上訴人並不能證明其
    每半年商演收入12萬元、每月平均收入2萬元、以及確有長
    達3個月期間不能工作之事實，故其關於此部份收入損失之
    主張，自難採信。上訴人雖提出存摺交易明細之存入金額（
    見原審卷二第299、311-315、413-415頁），惟其並不能提
    出存款收入來源之證明，不足以據為認定係商演收入。是上
    訴人就逾1萬元之商演損失請求，不應准許。
　⒉預期工作收入之損失（工作額外損失）：
　⑴社團指導教練工作損失：
　　上訴人主張：其於105年間領取附表所示社團指導教練薪資
    收入23萬7620元（見店司調卷第73-74頁），因系爭事故受
    傷而由其他教練取代其工作，故受有額外損失至少23萬元等
    語。惟由上訴人105年度所得稅申報資料僅能證明其於該年
    度有如附表所示薪資所得23萬7620元（見店司調卷第73頁、
    本院卷一第201頁），不能證明其於106年4月18日系爭事故
    發生時尚有擔任○○國中、○○國小以外如附表所示其他13個社
    團教練工作。且倘若上訴人依原定計畫確有擔任該13個教練
    工作，應可提出原定之EXCEL排班表及其領取106年4月17日
    以前部分薪資之證明，然上訴人迄未能提出，其此部分主張
    並非可取（見前⒈⑴②及③所述）。
　⑵街頭藝人工作損失：
　　上訴人主張：其雖於106年8月開始街頭表演，但傷口初癒仍
    會作痛，不能做激烈動作，無法按照原有專業能力做表演，
    亦無法達到受傷前之表演場數，致其自106年8月至107年1月
    間6個月收入僅26萬5500元，與其於受傷前平均每月收入9萬
    3000元按6個月計算之收入55萬8000元相較，其因系爭事故
    受有5個月收入損失29萬2500元（計算式：558,000-265,500
    ，見本院卷一第99頁之收入清單），其得請求被上訴人連帶
    賠償至少28萬元等語。惟查上訴人之傷口於106年5月22日即
    已癒合穩定，僅不宜劇烈運動1個月至同年6月22日為止，上
    訴人並未舉證證明其自106年8月以後仍因系爭傷害而有表演
    工作能力減損之事實，且街頭表演工作收入多寡差異甚大（
    見本院卷一第63-69、99、211-217頁之收入清單），亦難認
    其於上開期間街頭表演收入減少與系爭傷害有相當因果關係
    。上訴人此部分主張難認可取。
　⑶商演工作損失：
　　上訴人主張：其因車禍創傷急性壓力症，有4個月以上需就
    醫治療，無法接商演工作，以商演收入每月平均2萬元計算
    ，其受有商演損失8萬元等語。惟由上訴人所提108年1月30
    日三總北投分院附設民眾診療服務處診斷證明書及心理科臨
    床心裡師出具之就醫證明，僅能證明其自106年10月11日至1
    07年1月30日就診，診斷係因系爭事故導致生活壓力伴隨情
    緒低落，症狀為情緒焦慮、煩躁、睡眠不佳、疲累、負面想
    法，為適應障礙症及疑似急性壓力症，共接受8次個別心理
    治療（見店司調卷第61、63頁）等情，然不能證明此等症狀
    已有致上訴人不能進行商演工作之程度。況上訴人自承其自
    106年8月至107年1月間皆有從事街頭藝人表演（見前⒉⑵所述
    ），亦難認其全然無法從事商演工作，其此部分主張亦非可
    取。　
　㈢關於非財產上損害：　　　　　
　　按法院對於慰撫金之量定，應斟酌實際加害情形、所造成之
    影響、被害人所受精神上痛苦之程度、兩造包括連帶賠償責
    任之僱用人在內之身分、地位、經濟狀況及其他各種情形，
    以核定相當之數額。爰審酌：⒈上訴人於系爭事故當時23歲
    ，尚在大學就學，月收入8萬餘元已如前述，黃翊橞年所得1
    36萬餘元、財產總額3千餘萬元（見原審卷一第189-215頁之
    稅務電子閘門財產所得調件明細表），泳鋒公司登記資本總
    額2400萬元（臺灣臺北地方檢察署107年度偵字第4612號卷
    第29頁之公司資料查詢）；⒉上訴人因黃翊橞為泳鋒公司執
    行職務未妥善管制交通之過失行為，及自己騎車過彎未減速
    慢行之與有過失行為，受有右側小腿挫傷併撕裂傷、傷口感
    染等傷害，須休養且不宜劇烈運動達66日，且罹患適應障礙
    症及疑似急性壓力症，受有身體及精神上之痛苦；⒊黃翊橞
    於107年12月13日賠償上訴人40萬元，上訴人同意撤回刑事
    告訴（見審交附民卷第28-32頁之刑事案件審判筆錄、匯款
    單，並經本院調取刑事案卷全卷核閱明確）等一切情狀，認
    上訴人得請求非財產上損害賠償以12萬元為適當，其逾此範
    圍之請求，則屬無據。　　
　㈣關於機車毀損之損失：
　　上訴人雖主張系爭機車因毀損而估計修理費用8萬7880元等
    語，惟查：
　⒈按物被毀損時，被害人依民法第196條請求賠償物被毀損所減
    少之價額，得以修復費用為估定之標準，但以必要者為限 (
    例如修理材料以新品換舊品，應予折舊)（最高法院77年第9
    次民事庭會議決議參照）。查系爭機車於系爭事故發生當時
    為上訴人所有，於102年6月出廠，估計修理零件費用8萬630
    0元，工資2萬6600元，有上訴人提出之維修估價單、行車執
    照及機車毀損照片為證（見店司調卷第65-67頁、原審卷一
    第411頁、卷二第251-259頁）。惟依行政院所頒固定資產耐
    用年數表及固定資產折舊率表及營利事業所得稅查核準則第
    95條第6項規定，系爭機車零件扣除折舊後之修復費用應為2
    萬1575元（計算方式詳見原判決第11-12頁，本院卷一第17-
    18頁），加計工資2萬6600元，合計系爭機車修理必要費用
    應為4萬8175元，則其請求被上訴人連帶給付4萬8175元，應
    予准許，至其超逾4萬8175元之請求，則非有據，不應准許
    。
　⒉上訴人雖主張其係於104年9月1日購買並陸續加裝設備，部分
    零件使用不到1年等語，並提出照片為證（見本院卷一第95-
    97頁）。惟上訴人不能證明除上述維修估價單所載項目外，
    尚有其他加裝之設備及加裝之時間。況系爭機車經上訴人於
    106年5月25日轉讓予其父蔡文俊，並經蔡文俊於109年6月15
    日將之報廢回收（見本院卷二第67頁之車輛異動登記書），
    上訴人實際上並未支出費用修復系爭機車，且已無從調查系
    爭機車因系爭事故所致受損情形，及因此減少之價額。從而
    上訴人主張系爭機車有超過4萬8175元之修復費用損害云云
    ，難認可取。　　
　㈤綜上，上訴人得請求財產上及非財產上損害賠償為43萬0545
    元（計算式：51,500＋16,390＋20,800＋163,680＋10,000＋120,
    000＋48,175），依上訴人與有過失比例10％減輕後，上訴人
    得請求之金額為38萬7491元（元以下四捨五入），惟黃翊橞
    已給付上訴人40萬元，則損害賠償債務已全部清償，依民法
    第274條規定，泳鋒公司亦同免責任。上訴人請求被上訴人
    連帶給付133萬8279元本息，即非有據。　
八、綜上所述，上訴人依民法第184條第1項前段、第193條第1項
    、第195條第1項前段、第196條、第188條第1項前段規定，
    請求被上訴人連帶給付上訴人133萬8279元，及其中116萬元
    自108年5月15日民事補充理由狀繕本送達被上訴人翌日起，
    其中17萬8279元自109年3月12日民事補充理由八狀送達被上
    訴人翌日起，均至清償日止，按週年利率5％計算之利息，為
    無理由，不應准許。原審為上訴人敗訴之判決，理由雖不盡
    相同，惟結論並無二致，仍應予維持。上訴論旨指摘原判決
    不當，求予廢棄改判，為無理由。
九、本件事證已臻明確，兩造其餘之攻擊或防禦方法及所用之證
    據，經本院斟酌後，認為均不足以影響本判決之結果，爰不
    逐一論列，附此敘明。
十、據上論結，本件上訴為無理由，依民事訴訟法第449條第2項
    、第78條，判決如主文。
中　　華　　民　　國　　110 　年　　2 　　月　　9 　　日
                  民事第二十五庭
                        審判長法  官  謝碧莉
                              法  官  陳月雯
                              法  官  林晏如
正本係照原本作成。
不得上訴。
中　　華　　民　　國　　110 　年　　2 　　月　　9 　　日

    　　　　　　　　　　　　　書記官  簡維萍